臺灣屏東地方法院刑事判決　　　　　　　　　　　　　　九十年度易字第八九六號
　　公　訴　人　臺灣屏東地方法院檢察署檢察官
　　被　　　告　乙○○
右列被告因竊盜案件，經檢察官提起公訴（九十年度偵字第二七八二號）及移送併辦
（九十年度偵字第三三七六號），本院判決如左：
    主  文
乙○○連續攜帶兇器，毀越安全設備竊盜，累犯，處有期徒刑伍月，如易科罰金以
佰元折算壹日。
    事  實
一、乙○○患有「器質性精神病」，經醫師以精神敗壞、退化、拒絕治療、無法照顧
    自己、有自傷或傷人之虞等理由認定為嚴重病人，其曾有竊盜、搶奪及公共危險
    等多項前科，僅就民國八十五年以後執行者言，其於八十五年四月二十三日因犯
    竊盜罪，經本院以八十五年度易字第五六一號，判處有期徒刑八月，經送監服刑
    於八十六年五月五日執行完畢；旋又犯竊盜罪，經臺灣高雄地方法院於八十六年
    四月八日，以八十五年度易字第七三五一號判處有期徒刑六月，刑後工作，保安
    處分二年，自八十六年八月二十一日入監執行，至八十七年一月八日有期徒刑執
    行完畢；另於八十六年十二月三十一日，再因犯竊盜罪，而經臺灣高雄地方法院
    以八十六年度易字第八四七九號，判處有期徒刑五月，旋自八十七年三月六日入
    監執行，至同年八月二日執行完畢；嗣其因犯搶奪及公共危險罪，經法院合併定
    執行刑有期徒刑四年，依檢察官指揮書應執行至九十一年七月二日，甫於九十年
    三月七日獲假釋出監。
二、詎乙○○假釋期間猶不知警惕，竟基於意圖為自己不法所有之概括犯意，於民國
    九十年四月十六日上午五時三十分許，因上開精神疾病而處於精神耗弱狀態下，
    在屏東市○○路一四三號丙○○經營之大將日本料理店內，趁該店當日尚未開始
    營業而無人在內，以螺絲起子破壞電動鐵捲門後進入，竊取櫃檯抽屜內硬幣約新
    臺幣（下同）三千元，得手後據為己有，迄於九十年四月二十四日九時許，在屏
    東市火車站旁，為警循線查獲；嗣同年五月二十六日上午七時三十分許，同樣處
    於精神耗弱狀態中，復承前開同一概括犯意，持客觀上足供兇器使用之Ｔ型扳手
    ，撬開甲○○位於屏東市○○路五八四號店面鋁門後，侵入其內竊取置於櫃檯抽
    屜內現金新臺幣一千二百六十五元，旋於同日稍後七時四十五分許為警逮捕查獲
    ，扣得Ｔ型扳手一支。
三、案經屏東縣警察局屏東分局報告臺灣屏東地方法院檢察署檢察官偵查起訴及移送
    併辦。
    理  由
一、前揭犯罪事實業據被告乙○○自白不諱，核與被害人丙○○、甲○○指述之失竊
    情節相符，並有右揭時地被告乙○○遭大將日本料理店內監視錄影機攝得影像而
    經翻之照片一幀、贓物領具一紙及扣案Ｔ型扳手一支在卷可稽，又案發後經採得
    大將日本料理店大門暗閂附近採得指紋四枚送比對後，除三枚為該店員工為修復
    門閂時所遺留者外，確有一枚與被告乙○○左中指指紋相符，有屏東縣警察局屏
    東分局九十年五月八日屏警分刑字第二０六五六號函及附件內政部警政署刑事
    警察局九十年五月二日刑紋字第五七七一一號鑑驗書附卷可參，被告乙○○上
    開自白堪認與事實相符，本件被告犯罪事證已臻明確，應依法論科。
二、按刑法第三百二十一條第一項第三款之攜帶兇器竊盜罪，係以行為人攜帶兇器竊
    盜為其加重條件，此所謂兇器，其種類並無限制，凡客觀上足對人之生命、身體
    、安全構成威脅，具有危險性之兇器均屬之，且祇須行竊時攜帶此種具有危險性
    之兇器為已足，並不以攜帶之初有行兇之意圖為必要。螺絲起子為足以殺傷人生
    命、身體之器械，顯為具有危險性之兇器，最高法院七十九年臺上字第五二五三
    號，著有判例。核被告乙○○於右揭時地持螺絲起子破壞店家鐵捲門入內行竊之
    行為，係犯刑法第三百二十一條第一項第二款、第三款之攜帶兇器，毀越安全設
    備竊盜罪，又其以Ｔ型扳手撬開店家鋁門入內行竊之行為，係犯刑法第三百二十
    一條第一項第三款之攜帶兇器竊盜罪。被告乙○○前揭二次犯行時間緊接，手法
    相同，所犯構成要件相同之罪，顯係基於概括犯意反覆為之，應擇其中情節較重
    者，論以連續攜帶兇器，毀越安全設備竊盜罪，依法應加重其刑。被告乙○○前
    因犯竊盜罪，經臺灣高雄地方法院於八十六年四月八日，以八十五年易字第七三
    五一號判處有期徒刑六月，刑後工作，保安處分二年，自八十六年八月二十一日
    入監執行，甫於八十七年一月八日有期徒刑執行完畢，有臺灣高等法院被告全國
    前案紀錄表、臺灣屏東地方法院檢察署刑案資料查註紀錄表及法務部被告在監在
    押查註紀錄表各一份在卷可按，其五年內再犯此有期徒刑以上刑之罪，為累犯，
    遞加重其刑。又被告乙○○因患有「器質性精神病」，經醫師以精神敗壞、退化
    、拒絕治療、無法照顧自己、有自傷或傷人之虞等理由認定為嚴重病人，有屏安
    醫院嚴重病人診斷書一紙在卷可稽，其於偵審程序中，因神情態度及表達能力均
    呈現與常人有異，經本院送請屏安醫院鑑定結果，認為被告乙○○屬於中度至重
    度之智能障礙，自幼即發展遲緩，在語言表達及認知學習方面均有障礙，道德及
    法律概念難以成形，其衝動控制力差，尤其在缺乏安全及穩定的環境下易有不當
    及失序之行為，欠缺自我照顧之能力，其行為及情緒常直接為生物本能所影響，
    並認為被告乙○○於右揭犯罪行為時，已達精神耗弱之程度，有該院九十一年十
    月八日屏安鑑字第九一一００五號精神鑑定報告書一份附卷可憑，爰依刑法第十
    九條第二項規定，減輕其刑，並先加重後減輕。末審酌被告乙○○之年齡、智識
    程度、犯罪動機，及其迭因案經判刑確定而入監執行，仍不知悔改而再犯本罪等
    一切情狀，量處如主文所示之刑，並諭知易科罰金之折算標準，以資儆懲。另扣
    案Ｔ型扳手、未扣案螺絲起子各一把固為被告持供前揭犯罪所用之物，然依被告
    於本院審理時供稱該等工具為其母所有，復無其他證據可認為被告所有，爰不為
    沒收之諭知，附此敘明。
據上論斷，應依刑事訴訟法第二百九十九條第一項前段，刑法第三百二十一條第一項
第二款、第三款、第五十六條、第四十七條、第十九條第二項、第四十一條第一項前
段，罰金罰鍰提高標準條例第一條前段、第二條，判決如主文。
本案經檢察官蔡榮龍到庭執行職務
中      華      民      國    九十一    年    十  二    月    三十一    日
                                      臺灣屏東地方法院刑事第四庭
                                          審判長法  官   簡志瑩
                                                法  官   郭書豪
                                                法  官   陳松檀
右正本證明與原本無異。
如不服本判決應於收受本判決送達後十日內向本院提出上訴書狀，其未敘述上訴理由
者，並得於提起上訴後十日內向本院補提理由書狀（均須按他造當事人之人數附繕本
 ）「切勿逕送上級法院」
                                                書記官   張福山
中      華      民      國    九十一    年    十  二    月    三十一    日
附錄本案論罪科刑法條全文：
中華民國刑法第三百二十一條
犯竊盜罪而有左列情形之一者，處六月以上、五年以下有期徒刑：
一  於夜間侵入住宅或有人居住之建築物、船艦或隱匿其內而犯之者。
二  毀越門扇、牆垣或其他安全設備而犯之者。
三  攜帶兇器而犯之者。
四  結夥三人以上而犯之者。
五  乘火災、水災或其他災害之際而犯之者。
六  在車站或埠頭而犯之者。
前項之未遂犯罰之。
